# 关于实务资产投入子公司分录

提问人：yuzhan0727 时间：2023-09-08 11:34:30
A公司为母公司，其持有B公司80%股份， 2022 年将其账面 600 万元的在建工程予以研发后可辨认的价值为 5500 万余元作为对b公司的投资，视同销售确认销项税额，差额作为营业外收入-投资子公司利得作为a公司账面单体会计处理，处理后与b公司实收资本-a公司期末数一致，这样处理是否正确？a公司需要对b公司签定投资协议以及缴纳相关销售税吗？

回答人：chenyiwei
1 、A公司以非货币资产对子公司B投资，需谨慎判断该交易有无商业实质。如无商业实质的，则应按投出资产的原账面价值平移为对子公司的长投成本，不确认损益。一般对子公司投资多数无商业实质，但也有例外情况，参阅《中审众环研究 2020 》之“问题1-2-16（以非货币性资产出资设立子公司或对子公司增资的问题——以账面价值为零的无形资产出资）”。
2 、如果以投出资产账面价值增加对子公司长投成本的，则长投成本与子公司净资产（依据出资作价金额为基础确定）之间存在差异，需在合并报表中予以抵销处理。